# 请教陈版，关于免费收回废旧材料的会计处理？

提问人：heshoucheng 时间：2018-01-13 14:06:44
企业主营业务：免费收回废旧材料，通过加工再生等工序，再销售给客户。 对于免费收回的废旧材料，由于没有价值未做会计处理，成本仅为企业用于加工再生的料工费。
请教陈版，上述情况是否合规，对于拟IPO企业是否存在风险？？

回答人：chenyiwei
实际去的成本为零，在交易对手系非关联方且作价公允、符合该行业操作惯例的前提下，可以认可。并注意在招股说明书和申报文件中对业务模式进行详细解释。